CARLOS HUMBERTO MUÑOZ GAMBA

E-mail: chmg16@outlook.es

Fijo: 3655694

Móvil: 315 800 4672 Bogotá, Colombia.



Perfil Profesional

Administrador de empresas con experiencia en empresas de servicios, finanzas y de consumo masivo; en áreas administrativas en el manejo de inmuebles, proveedores, eventos, compras, pagos acreedores, mantenimiento correctivo y preventivo, manejo de parqueaderos y seguridad física.

Sólidos conocimientos en planeación y direccionamiento estratégica, distribución de almacenes y bodegas, sistemas de información en bodega, código de barras.

Competencias blandas para trabajo en equipo, propositivo, buena escucha, enfocado al logro, buena toma de decisión.

Formación Académica

- Administrador de Empresas Universidad Central.
- Estudiante de programación Universidad Tecnológica de Pereira
- Bachiller Académico egresado del Colegio Monseñor Bernardo Sánchez Hermanas de Nuestra Señora de la Paz. -2008

Experiencia Laboral

Asistir Salud S.A.S | 2020

Auxiliar en contratación

Elaboración de los contratos laborales.

Afiliación ARL, EPS y Caja de compensación.

Gestión de plataforma Isolucion.

Carnetización.

• Sicre 2020

Administrador delegado P.H, Gradeco Business Plaza

Convocar a la asamblea y reuniones necesarias para someter a aprobación el balance general, el inventario y las cuentas del administrador anterior.

Mantener al día y ser responsable de los libros de las actas de la asamblea, así como el registro de propietarios y residentes.

Responder la correspondencia relacionada al conjunto o edificio.

Administrar y cuidar las zonas comunes y otros lugares

Ejecución los actos de administración, conservación y otras disposiciones establecidas en el reglamento de propiedad horizontal.

Expedir el paz y salvo en relación a las responsabilidades de administración del edificio

Seguros Sura
2017 -2018

Practicante área de Logística Regional centro Sura- Bogotá - Neiva- Villavicencio-

Yopal

Nivel de Responsabilidad:

Mantener la operación de las diferentes sedes a través del pago oportuno de acreedores y

proveedores.

Programar y hacer sequimiento del mantenimiento preventivo y correctivo de las

instalaciones de las sedes de Sura.

Administración de contratos de parqueaderos de todas las sedes de la Regional Centro

Suramericana S.A.

Manejo de convenios del servicio de transporte público y privado para todos los

colaboradores de la Regional Centro Suramericana S.A.

Administración de la carnetización de los colaboradores.

Logística y elaboración de eventos corporativos

Pago servicios públicos, cánones de arrendamiento, administraciones y prediales. Manejo

de contratos de arrendamiento.

Manejo de plataformas: SAP (RERAPP, RECN, ME21N, MIR7, ZFI164, FBL1N, REISCN...)

y P8.

Jefe inmediato Carlos Andres Cabrera Villalobos

Cargo: Director Logística Regional Centro

Tel: 318 2918405

Creaciones Karol y del Sur confecciones
Asistente Administrativo

(2009 - 2012) - (2013 - 2017)

Nivel de Responsabilidad

Atención y servicio al cliente en la recepción de pedidos, quejas, reclamos y seguimiento de compras.

Manejo de procesos de Talento Humano en relación a emisión de certificados laborales, nómina, permisos y a su vez de procesos administrativos como manejo de archivo, de inventario y caja menor.

Jefe inmediato

Anayibe Gamba Gonzalez

Tel:

3138272317

Seguros Generali Colombia
Mensajero a pie

2012-2013

Nivel de Responsabilidad

Cobro de cheques de gerencia, autentificación documentos en notarias, traslado de recibos de compras en bolsa de valores, recoger dinero de caja menor entre otras

Manejo de Archivo Ingreso de datos al sistema tales como pólizas de vida y de seguros.

Referencias Personales

Jorge Mario Munar.

Administrador delegado

Móvil: 320 352 6944

Cristian Camilo Jaramillo.

Estudiante

Móvil: 311 808 5158

Referencias Familiares

Ana Yibe Gamba.

Independiente

Móvil: 313 827 2317

Sandra Paola Ballén González.

Secretaría Distrital de Salud - CRUE.

Móvil: 321 372 9855

CARLOS HUMBERTO MUÑOZ GAMBA C.C 1.026.280.455 de Bogotá